【裁判字號】    90,上訴,747
【裁判日期】    901031
【裁判案由】    違反毒品危害防制條例
【裁判全文】
臺灣高等法院高雄分院刑事判決                      九十年度上訴字第七四七號
    上訴人
    即被告  乙○○
右上訴人因違反毒品危害防制條例案件，不服臺灣高雄地方法院九十年度訴字第三
九號中華民國九十年二月二十七日第一審判決（起訴案號：臺灣高雄地方法院檢察署
八十八年度偵緝字第七八九號、八十九年度戒執緝一字第二二七號、八十九年度毒偵
字第七三七五號），提起上訴，本院判決如左：
      主  文
上訴駁回。
      事  實
一、乙○○曾有傷害、竊盜、妨害兵役、煙毒、違反麻醉藥品管理條例等犯罪前科，
    其因違反麻醉藥品管理條例案件，經台灣台北地方法院判處有期徒刑三月，於民
    國（下同）八十七年八月八日執行完畢，並因施用第一級、第二級毒品案件，經
    台灣高雄地方法院檢察署檢察官以八十六年度偵字第一三０三二、一四六０三、
    一四六一二號等提起甲訴，審判中經本院裁定送觀察、勒戒後，認無繼續施用毒
    品傾向，經本院於八十七年八月三十一日以八十七年度上訴字第一三三三號判處
    免刑確定。詎乙○○不知悔改，復於上開免刑判決確定後五年以內，基於概括之
    犯意，自八十七年十月初起至同年月十六日止，連續在高雄縣鳳山市○○路施用
    第二級毒品安非他命，為警於同年月十六日在上址查獲，經台灣高雄地方法院以
    八十七年度毒聲字第四五一二號裁定送觀察、勒戒後，認有繼續施用毒品之傾向
    ，再經該院以八十八年度毒聲字第三九四七號裁定令入戒治處所施以強制戒治，
    屆滿三月後停止戒治，所餘期間付保護管束，之後，乙○○於保護管束期間，無
    故未依指定期日接受採驗尿液達三次以上行為，經台灣高雄地方法院於八十九年
    二月十五日以八十九年毒聲字第一三三八號裁定撤銷停止戒治，令入戒治處所施
    以強制戒治。惟乙○○未到案執行強制戒治，又承上施用安非他命之犯意，自八
    十九年五月間某日起至同年八月五日上午十時許止，連續在高雄縣鳳山市海光四
    村八三三號其真實姓名不詳朋友住處，以安非他命晶體置於玻璃球內，下端以火
    燒烤加熱，使安非他命晶體汽化產生煙霧吸用之方式，施用第二級毒品安非他命
    多次；又另行起意，於八十九年八月五日上午十時許，在上述地點，以海洛因粉
    末摻入菸絲，點著香煙吸用之方式，施用第一級毒品海洛因一次。嗣於八十九年
    八月五日十二時四十分許，在高雄縣鳳山市海光四村八三三號為警緝獲，並經檢
    察官令入戒治處所施以強制戒治戒治迄今。
二、案經高雄縣警察局鳳山分局報請台灣高雄地方法院檢察署檢察官偵查起訴。
    理  由
一、右揭事實已據上訴人即被告乙○○坦承不諱，且被告於八十七年十月十六日為警
    查獲後採尿送驗結果呈甲基安非他命陽性反應，於八十九年八月五日為警緝獲後
    採集之尿液驗出有嗎啡（按海洛因係由嗎啡化學合成，施用入人體後，水解還原
    成嗎啡，再循嗎啡之代謝方式排出體外）及安非他命陽性反應，有高雄縣衛生局
    八七煙檢字第二二七二號、八九煙檢字第二三三四號煙毒尿液檢驗成績書二紙附
    卷可稽，足徵被告自白施用第一級毒品海洛因及第二級毒品安非他命與事實相符
    ，得採為論罪科刑之依據。再被告前因施用第一級、第二級毒品，經本院裁定送
    觀察、勒戒後，認無繼續施用毒品之傾向，於八十七年八月三十一日以八十七年
    度上訴字第一三三三號判處免刑確定乙節，有上開刑事判決在卷可憑。又被告於
    上開免刑判決確定後五年以內，復因施用毒品，經台灣高雄地方法院以八十七年
    度毒聲字第四五一二號裁定送觀察、勒戒後，認有繼續施用毒品之傾向，再經該
    院以八十八年度毒聲字第三九四七號裁定令入戒治處所施以強制戒治，屆滿三月
    後停止戒治，所餘期間付保護管束，之後，於保護管束期間，無故未依指定期日
    接受採驗尿液達三次以上行為，經該院於八十九年二月十五日以八十九年毒聲字
    第一三三八號裁定撤銷停止戒治，令入戒治處所施以強制戒治等情，亦有該院八
    十七年度毒聲字第四五一二號、八十九年度毒聲字第三九四七號、第一三三八號
    刑事裁定、台灣高雄看守所附設勒戒所八十八年五月廿日高所正戒勒字第二０五
    ０號函檢附之有無繼續施用毒品傾向證明書、檢察官戒治處分執行指揮書在卷可
    按。本件事證明確，被告之犯行均堪認定。
二、核被告所為，係犯毒品危害防制條例第十條第一項施用第一級毒品罪及同條例第
    十條第二項施用第二級毒品罪。被告施用第一級毒品海洛因及施用第二級毒品安
    非他命前後，持有海洛因及安非他命之低度行為，應分別為施用海洛因及安非他
    命之高度行為所吸收，不另論其持有第一級、第二級毒品罪。被告先後多次施用
    第二級毒品之犯行，時間緊接，犯罪構成要件相同，顯係基於概括犯意反覆為之
    ，應依連續犯之規定，論以一罪，並依法加重其刑。被告曾因違反麻醉藥品管理
    條例案件，經台灣台北地方法院判處有期徒刑三月，於八十七年八月八日執行完
    畢之事實，有本院被告全國前案記錄表及台灣高雄地方法院檢察署刑案資料查註
    紀錄表可考，其於上開刑執行完畢後五年以內再犯本件各罪，均為累犯，施用第
    一級毒品部分應依法加重其刑，施用二級毒品部分應依法遞予加重其刑。被告所
    犯上開二罪間，犯意各別，罪名互異，應予分論併罰。
三、原審以被告罪證明確，適用毒品危害防制條例第十條第一項、第二項，刑法第十
    一條前段、第五十六條、第四十七條、第五十一條第五款規定，審酌被告素行不
    良，且對其施用毒品之行為不知悛悔，施用第二級毒品安非他命之時間甚長，對
    於社會秩序亦有危害，惟其犯後坦承罪行等一切情狀，就施用第二級毒品部分量
    處有期徒刑六月，就施用第一級毒品部分量處有期徒刑一年，並定其應執行刑為
    有期徒刑一年五月。並以被告自承經上述停止戒治後，自八十九年五月間某日起
    至同年八月五日上午十時許止，連續有多次施用安非他命之行為，惟甲訴意旨僅
    起訴被告於八十九年八月五日十一時三十分許回溯廿四小時內，在不詳地點施用
    安非他命一次，其餘被告施用安非他命部分未據起訴，然此部分與起訴事實有連
    續犯之裁判上一罪關係，為起訴效力所及，應併予審究。認事用法核無違誤，量
    刑亦稱妥適，被告上訴意旨徒以原審量刑過重而指摘原判決不當，為無理由，應
    予駁回。
據上論結，應依刑事訴訟法第三百六十八條，判決如主文。
本案經檢察官陳惠珠到庭執行職務。
中    華    民    國      九十      年      十        月     三十一     日
                              臺灣高等法院高雄分院刑事第二庭
                                  審判長法官  曾永宗
                                        法官  謝肅珍
                                        法官  邱永貴
右正本證明與原本無異。
一、施用第一級毒品部分，如不服本判決，應於判決送達後十日內向本院提出上訴狀
    ，其未述理由者並應於提出上訴狀後十日內向本院補提理由書（應附繕本)。
二、施用第二級毒品部分不得上訴。
                                      書記官  周能智
中    華    民    國      九十      年      十一      月       二       日
附錄：本判決論罪科刑法條：
毒品危害防制條例第十條第一項：
  施用第一級毒品者，處六月以上五年以下有期徒刑。
毒品危害防制條例第十條第二項：
  施用第二級毒品者，處三年以下有期徒刑。
                                                                    Ａ


司法院資訊處製作；財團法人民間司法改革基金會備份。
